【裁判字號】    99,易,3116
【裁判日期】    991029
【裁判案由】    竊盜
【裁判全文】
臺灣臺中地方法院刑事判決              99年度易字第3116號
公  訴  人  臺灣臺中地方法院檢察署檢察官
被      告  甲○○
上列被告因竊盜案件，經檢察官提起公訴（九十九年度偵字第二
○五四五號），經被告於準備程序中就被訴事實為有罪之陳述，
本院於聽取當事人之意見後，裁定改以簡式審判程序判決如下：
    主    文
甲○○竊盜，累犯，處有期徒刑拾壹月。
    犯罪事實
一、甲○○前因竊盜案件，經本院以九十七年度易字第五○四七
    號判決處以應執行刑有期徒刑一年（竊盜部分有期徒刑十月
    ，詐欺部分有期徒刑四月）確定；又因竊盜案件，經本院以
    九十八年度易字第五三八號判決處以有期徒刑四月，如易科
    罰金，以新臺幣一千元折算一日確定；復經本院以九十八年
    度聲字第一七五五號裁定合併應執行有期徒刑一年三月確定
    ，於民國九十九年三月二十日縮刑期滿執行完畢。詎猶不知
    悔改，於九十九年七月六日上午八時十二分許，徒經臺中市
    ○區○○路與太平路交岔路口之７－便利商店，因見劉家
    鳳將車牌號碼ＥＸＥ－七二一號輕型機車停放在上開便利商
    店前，竟意圖為自己不法之所有，趁劉家鳳進入該便利商店
    購物時，徒手竊取劉家鳳置放在該機車置物箱內之黑色手提
    包一個（內放有中國信託商業銀行金融卡一張、彰化商業銀
    行金融卡一張、華南商業銀行金融卡一張、玉山商業銀行信
    用卡一張、臺北富邦商業銀行信用卡一張、劉家鳳國民身分
    證一張、行動電話一支、鑰匙二支、裙子一件、化妝包一個
    及現金新臺幣《下同》二萬四千元等物）。得手後，除將現
    金二萬四千元花用完畢外，其餘物品均將之丟棄在臺中市○
    路邊。嗣經劉家鳳發現黑色手提包遺失後，於同日上午九時
    許報警處理，為警調閱路口監視錄影畫面後，循線查獲。
二、案經臺中市警察局第二分局報請臺灣臺中地方法院檢察署檢
    察官偵查起訴。
    理  由
一、程序方面：
  (一)本案被告甲○○所犯係死刑、無期徒刑、最輕本刑為三年以
    上有期徒刑以外之罪，被告於行準備程序中就被訴事實為有
    罪之陳述，經法官告知簡式審判程序之旨，並聽取公訴人、
    被告之意見後，認為適宜進行簡式審判程序，而依刑事訴訟
    法第二百七十三條之一第一項規定，裁定改用簡式審判程序
    ，是本案之證據調查，依刑事訴訟法第二百七十三條之二、
    同法第一百五十九條第二項之規定，不適用傳聞法則有關限
    制證據能力之相關規定。
  (二)本案被告所為不利於己之供述，並無出於強暴、脅迫、利誘
    、詐欺、疲勞訊問、違法羈押或其他不正之方法，亦非違反
    法定障礙事由經過期間不得訊問或告知義務之規定而為，依
    刑事訴訟法第一百五十六條第一項、第一百五十八條之二規
    定，應認其有證據能力。
  (三)本案認定犯罪事實所憑之非供述證據，均無違反法定程序而
    取得之情形，依刑事訴訟法第一百五十八條之四反面規定，
    自有證據能力。
二、上開事實，業據被告於警詢、偵查及本院審理時均坦承不諱
    ，核與被害人劉家鳳於警詢指述失竊情節相符，並有監視器
    畫面翻拍照片十四張、車輛詳細資料報表二份在卷足憑，足
    認被告自白與事實相符，本案事證明確，其犯行洵堪認定，
    應依法論科。
二、被告未經劉家鳳同意，擅自拿取劉家鳳置於機車置物箱內之
    黑色手提包，核其所為，係犯刑法第三百二十條第一項普通
    竊盜罪。起訴書雖於犯罪事實欄內記載被告「使用不明扳手
    ，撬開停放該處為劉家鳳所騎乘之車牌號碼ＥＸＥ－七二一
    號輕型機車座墊置物箱」，惟起訴書證據並所犯法條欄卻記
    載「核被告甲○○所為，係犯刑法第三百二十條第一項之竊
    盜既遂罪嫌」，似有所矛盾，然依卷內資料，並無被告使用
    不明扳手撬開被害人機車置物箱之相關證明，復無扳手扣案
    可佐，是起訴書犯罪事實欄內記載被告「使用不明扳手」顯
    係贄載，且公訴檢察官亦當庭更正起訴書此部分犯罪事實（
    參見本院卷第二三頁背面），併予敘明。被告前因竊盜案件
    ，經本院以九十七年度易字第五○四七號判決處以應執行刑
    有期徒刑一年（竊盜部分有期徒刑十月，詐欺部分有期徒刑
    四月）確定；又因竊盜案件，經本院以九十八年度易字第五
    三八號判決處以有期徒刑四月，如易科罰金，以新臺幣一千
    元折算一日確定；復經本院以九十八年度聲字第一七五五號
    裁定合併應執行有期徒刑一年三月確定，於九十九年三月二
    十日縮刑期滿執行完畢，有臺灣高等法院被告全國前案紀錄
    表及臺灣臺中地方法院檢察署刑案資料查註紀錄表附卷可稽
    ，被告前受有期徒刑執行完畢，五年以內故意再犯本件有期
    徒刑以上之罪，為累犯，依刑法第四十七條第一項規定加重
    其刑。爰審酌被告已有多次竊盜前科，堪認其素行不佳，並
    斟酌其不思以正當途徑獲取財物，圖以竊盜財物滿足自己之
    慾望，造成他人財物損失，且前曾因竊取他人機車置物箱物
    品，經本院以九十七年度易字第五○四七號判決有期徒刑十
    月，有該判決書在卷可參，足認前次科刑並未使被告警惕，
    惟其犯後坦認所為，態度尚可，暨其犯罪之動機、目的、手
    段、犯罪所得等一切情狀，量處如主文所示之刑。
據上論斷，應依刑事訴訟法第二百九十九條第一項前段，刑法第
三百二十條第一項、第四十七條第一項，刑法施行法第一條之一
第一項、第二項前段，判決如主文。
中    華    民    國    99    年    10    月    29    日
                  刑事第十四庭  法  官  黃裕仁
以上正本證明與原本無異。
如不服本判決應於收受判決後十日內向本院提出上訴書狀，並應
敘述具體理由；其未敘述上訴理由者，應於上訴期間屆滿後二十
日內向本院補提理由書（均須按他造當事人之人數附繕本，切勿
逕送上級法院）。
                                書記官  何惠文
中    華    民    國    99    年    10    月    29    日
附錄論罪科刑法條
中華民國刑法第三百二十條第一項
意圖為自己或第三人不法之所有，而竊取他人之動產者，為竊盜
罪，處五年以下有期徒刑、拘役或五百元以下罰金。

司法院資訊處製作；財團法人民間司法改革基金會備份。
